Minutes et répertoires du notaire Antoine I BELOT, 2 janvier 1683 - 3 avril 1710 (étude II)
Archives nationales
- Minutes de Antoine I BELOT, janvier 1683 - juillet 1710; MC/ET/II/282 - MC/ET/II/365
  - Minutes. 1702, janvier - 1702, avril, janvier 1702 - avril 1702; MC/ET/II/345
    - Testament olographe de Antoine Herpin, maître vitrier, rue de Gesvres, époux de Simone Gaillard, 23 février 1702; MC/ET/II/345
      testament; Gesvres (rue de); Herpin, Antoine; Gaillard, Simone; vitrier
    - Inventaire après décès de Antoine Herpin, maître vitrier, rue de Gesvres, bourgeois de Paris, époux de Simone Gaillard, 1er mars 1702; MC/ET/II/345
      inventaire après décès; Gesvres (rue de); Herpin, Antoine; Gaillard, Simone; vitrier
    - Inventaire après décès de Claude Le Cappellain, prêtre, docteur en théologie à la Sorbonne et professeur du roi en langue hébraïque, demeurant à la Sorbonne, 6 avril 1702; MC/ET/II/345
      inventaire après décès; Sorbonne; Lecappellain, Claude; prêtre
    - Succession de Claude Le Cappellain, prêtre, docteur en théologie à la Sorbonne et professeur du roi en langue hébraïque, demeurant à la Sorbonne, 6 avril 1702; MC/ET/II/345
      partage; Sorbonne; Lecappellain, Claude; prêtre; enseignant
    - Contrat de mariage entre André Fouque, marchand de toile, rue Saint-Germain l'Auxerrois et Barbe Locquery, veuve de Jean Morainvilliers, rue Philipot, 11 avril 1702; MC/ET/II/345
      contrat de mariage; Saint-Germain-l'Auxerrois (rue); Fouque, André; Locquery, Barbe; Morainvilliers, Jean; commerçant
    - Contrat de mariage entre Charles Collas, compagnon fondeur, rue Saint-Victor et Anne-Françoise Rogeau, fille de Michel Rogeau (décédé), marchand drapier à Crèvecoeur en Picardie, rue Saint-Denis, 23 avril 1702; MC/ET/II/345
      contrat de mariage; Saint-Victor (rue); Saint-Denis (rue); Collas, Charles; Rogeau, Anne-Françoise; Rogeau, Michel; fondeur; négociant
    - Inventaire après décès de Suzanne Manissier, veuve de Jacques de Louvain, peintre et sculpteur, rue de Montreuil, 24 avril 1702; MC/ET/II/345
      inventaire après décès; Montreuil (rue de); Manissier, Suzanne; Louvain, Jacques de; peintre; sculpteur
  - Minutes. 1702, mai - 1702, août, mai 1702 - août 1702; MC/ET/II/346
    - Testament de Marguerite Forgeau, femme de Simon Caland, procureur au parlement, rue du Battoir, 14 mars 1702; MC/ET/II/346
      testament; Battoir (rue du); Forgeau, Marguerite; Caland, Simon
    - Inventaire après décès de Pierre Croiseau, aubergiste, rue Saint-Anastase, époux de Marie-Madeleine Dupoty, 2 mai 1702; MC/ET/II/346
      inventaire après décès; Sainte-Anastase (rue); Croiseau, Pierre; Dupoty, Marie-Madeleine; hôtelier
    - Inventaire après décès de Abraham Lanouillière, seigneur de de la Bernardière, barbier perruquier, époux de Marguerite de la Violette, 4 mai 1702; MC/ET/II/346
      inventaire après décès; Lanouilliere, Abraham (seigneur de de la Bernardière); La Violette, Marguerite de; coiffeur
    - Contrat de mariage entre Louis Boisseau, notaire au Châtelet, l'un des quartiniers de Paris, rue Saint-André-des-Arts et Marguerite Caland, fille de Simon Caland, procureur en Parlement, rue du Battoir, 7 mai 1702; MC/ET/II/346
      contrat de mariage; Saint-André-des-Arts (rue); Battoir (rue du); Boisseau, Louis; Caland, Marguerite; Caland, Simon; notaire
    - Contrat de mariage entre Simon Caüet, chapelier, rue Marineau et Marie Jacquesson, fille de feu Pierre Jacquesson, chapelier, rue Marineau, 14 mai 1702; MC/ET/II/346
      contrat de mariage; Caüet, Simon; Jacquesson, Marie; Jacquesson, Pierre; fabricant d'accessoires vestimentaires
    - Contrat de mariage entre Jean Dezestre, chargeur et déchargeur de marchandises, sur le pont Saint-Paul et Jeanne Mopinot, fille de Jean Mopinot (décédé), tonnelier à Aizelles, diocèse de Laon, rue de la Tixeranderie, 14 mai 1702; MC/ET/II/346
      contrat de mariage; Tixeranderie (rue de la); Dezestre, Jean; Mopinot, Jeanne; Mopinot, Jean; commerçant; tonnelier
    - Contrat de mariage entre François Le Maule, compagnon fripier, rue Vieille Place aux Veaux et Marie Barbe, veuve de Martin Duchesne, compagnon menuisier, rue Vieille Place aux Veaux, 16 mai 1702; MC/ET/II/346
      contrat de mariage; Vieille-Place-aux-Veaux (rue de la); Le Maule, François; Barbe, Marie; Duchesne, Martin; brocanteur; menuisier
    - Inventaire après décès de Nicole Fouché, veuve de Jean Vissac, maître sculpteur, décédée le 16 avril 1702 (son mari est mort le 15), dressé à son domicile au quatrième étage d'une maison sise rue Saint-Martin, à la requête de Jacques Durocq, vigneron à Longperrier, près de Dammartin, et de Marie Durocq, veuve de Charles Rouy, cordonnier à Longperrier, cousine germaine de la défunte, et les héritiers de Nicole Centeze, fille majeure, demeurant rue Neuve-Notre-Dame-des-Champs, cousine germaine de la défunte du côté maternel et son héritière, à la requête aussi de Paul Couturier, bourgeois de Paris, à cause de Catherine Centeze sa femme, soeur de ladite Nicole et comme elle héritière de la défunte. 16 feuillets., 16 mai 1702; MC/ET/II/346
      Appartement: une chambre et un cabinet. - Mobilier: meubles de peu de valeur, quelques tableaux de peu de prix (sujets religieux, un Cabaret flamand; plusieurs portraits de famille; André Centeze et sa femme (grands-parents de Nicole Fouché), leurs fils Martin Centeze, chanoine de Notre-Dame, Jean Vissac, Nicole Fouché et leur défunt fils (1 tableau), deux portraits de Jean Vissac, un de sa première femme, Anne Delaville). - Bibliothèque: un paquet de plusieurs livres: planches gravées, plans de villes, cartes de blasons, figures, livres de dessins, 4 livres de mathématiques, et livres de dévotion. - Argenterie: elle est prisée 282 livres. - Bijoux: ils sont prisés 46 livres. - Habits: ceux du défunt sont prisés 20 livres, ceux de la défunte, 30 livres.
      Parmi les papiers (7 feuillets):
      - contrat de mariage Vissac-Fouché, 18 février 1666, Levasseur et Moufle, notaires (dot: 1.500 livres et 1.000 livres de gages à cause des services que la future épouse a rendus à son père, marchand fromager, depuis qu'elle a atteint ses dix-sept ans; douaire: 1.000 livres).
      - donation mutuelle entre les époux 6 mai 1681, Lorimier et Bobusse, notaires.
      - contrat de mariage entre le défunt et Anne Delaville, sa première femme, 25 avril 1659, Paysan et Moufle, notaires.
      - inventaire après décès d'Anne Delaville, 5 septembre 1665, Levasseur et Moufle, notaires.
      [SCULPTURES].
      Une Vierge et un Saint Jean, en bois, un Christ en buis, prisés avec de petits tableaux, estampes et objets divers. 10 l.
      Trois Christs l'un en bois, l'autre en buis, le troisième en ivoire ... 10 l.
      Une figure représentant La Mort dans une petite boîte en bois de hêtre, neuf figures grotesques, six figures représentant la Sainte Vierge, tant en bois qu'en cire ... 12 l.
      Huit petites figures grotesques: Pasquarel, Polichinelle, 'et autres de même qualité', prisées 20 sols chacune ... 8 l.
      Ces figures ont été réclamées par le sieur Delahaye, juré crieur, qui les avait commandées au défunt auquel il avait donné en arrhes 29 livres 4 sols, elles lui ont été remises après versement des 10 livres qui restaient à payer.
      Une boîte contenant une figure de La Mort, prisée 20 sols, avec deux Grenouilles en plâtre ... 20 s.
      Un Christ en buis sur une croix de bois de poirier, dans un cadre à colonnes torses ... 4 l.
      Un Christ en buis sur sa croix en buis ... 6 l.
      Un Christ en bois sur sa croix, inachevé, avec un autre Christ en bois ... 40 s.
      Cinq varlopes, un panier rempli d'outils servant au métier de sculpteur ... 6 l.
      Deux instruments de mathématique en cuivre, dans un étui de bois, et un panier rempli de moules en bois, plâtre, plomb et terre ... 3 l.
      Une boîte remplie de pinceaux et de pierres à brûnir, une boîte de compas et autres instruments de cuivre et un gros paquet d'estampes, dessins et moules servant au métier de sculpteur ... 6 l.
      Deux grands paniers d'osier, remplis de moules en plâtre et en bois ... 10 l.
      Un autre panier, rempli de plusieurs outils servant au métier de sculpteur ... 4 l.
      Six rabots et un autre petit panier, rempli d'outils servant au métier de sculpteur ... 40 l.
      Documents du Minutier central concernant l'histoire de l'art (1700-1750), par Mireille Rambaud, tome II [études I à X, soit 2357 actes], Paris, Archives nationales, 1971, p. 532 (instrument de recherche imprimé dématérialisé, certaines notices sont plus détaillées dans la version intégrale accessible en ligne par la rubrique 'Autres instruments de recherche', voir contexte dans le Plan d’orientation général - Notaires de Paris, guides thématiques du Minutier).
    - Inventaire après décès de Nicole Fourché, veuve de Jean Vissac, maître sculpteur, rue Saint-Martin, 16 mai 1702; MC/ET/II/346
      inventaire après décès; Saint-Martin (rue); Fourché, Nicole; Vissac, Jean; sculpteur
    - Contrat de mariage entre Jean Desrais, facteur de bois, rue de Grenelle et Suzanne Forbet, veuve de Jacques Charlemagne, facteur de bois, rue de la Mortellerie, 21 mai 1702; MC/ET/II/346
      contrat de mariage; Mortellerie (rue de la); Grenelle (rue de); Desrais, Jean; Forbet, Suzanne; Charlemagne, Jacques
    - Testament de Françoise Bassot, veuve de Pierre Henry sieur de Casalas, gentilhomme de sa majesté, interprète en langues germaniques, rue neuve des Petits Champs, 24 mai 1702; MC/ET/II/346
      testament; Neuve-des-Petits-Champs (rue); Bassot, Françoise; Henry, Pierre
    - Inventaire après décès de Jacques Charlemagne, facteur de bois, rue de la Mortellerie, époux de Suzanne Forbet, 30 mai 1702; MC/ET/II/346
      inventaire après décès; Mortellerie (rue de la); Charlemagne, Jacques; Forbet, Suzanne
    - Bail pour quatre ans, par Armand-Claude Mollet, à Catherine Guilbert, veuve de Jean Choisy, capitaine de cavalerie, d'un appartement composé de pièces situées au rez-de-chaussée sur la cour, et au premier étage d'une maison sise devant la grande écurie du roi, au coin du Carrousel (voir bail du 18 février), moyennant 400 livres de loyer annuel., 9 juin 1702 - 21 juin 1706; MC/ET/II/346
      À la suite: 1706, 21 juin. Prorogation de bail pour trois ans.
    - Inventaire après décès de Marguerite Leconte femme de Daniel Sauvage, maître marchand franger, rue Saint-Denis, 16 juin 1702; MC/ET/II/346
      inventaire après décès; Saint-Denis (rue); Lecomte, Marguerite; Sauvage, Daniel; commerçant
    - Inventaire après décès de Marie Caron, femme de Nicolas Pineau, gagne denier, rue de la Mortellerie, 27 juin 1702; MC/ET/II/346
      inventaire après décès; Mortellerie (rue de la); Caron, Marie; journalier
    - LEVACHER (Pierre) maître fondeur rue des Arcis § Décharge, 12 juillet 1702; MC/ET/II/346
      Levacher, Pierre
    - Menuisier Lavenarde § Jean Lardier, maître rubannier, rue Saint-Denis, met en apprentissage son fils Jean 16 ans, pour 6 ans, avec Nicolas Tilliart, rue Thévenot S.d.d. L'apprenti sera logé nourri par sa mère. Fait en présence de Nicolas Desslanceaux et Claude Gravinel, maîtres jurés, 17 juillet 1702; MC/ET/II/346
      contrat d'apprentissage; Lavenarde, M.; Lardier, Jean; Tilliart, Nicolas
    - succession de Jean Vissac, maître sculpteur et Nicole Fourché, sa femme, 19 juillet 1702; MC/ET/II/346
      partage; Vissac, Jean; Fourché, Nicole; sculpteur
    - Compte rendu par Nicole Centeze, Paul Couturier, et Catherine Centeze, sa femme, Jacques et Marie Durocq, aux héritiers de Jean Vissac: Jacques Vissac, menuisier à Brioude, logé rue de Glatigny à La Ville de Lyon, cousin germain, Antoine Redon, chanoine de l'église de Langeac, en qualité de procureur d'André Blanc, tailleur d'habits à Siaugues, de Marguerite Blanc, femme de Benoît Laurent, demeurant à Vissac et de Benoîte Blanc, veuve d'Antoine Gondard, demeurant à Siaugues, héritières du côté maternel, des biens meubles, effets, titres et papiers provenant de la communauté des époux Vissac, faisant apparaître une recette de 246 livres 4 sols 6 deniers et une dépense de 2.230 livres 4 sols 6 deniers; il est suivi du partage des biens de la succession., 19 juillet 1702 - 17 janvier 1703; MC/ET/II/346
      Masse des biens immobiliers: 8.922 livres.
      Pièces jointes: 1701, 13 janvier. Constitution de 233 livres de rentes sur les aides et gabelles par le prévôt des marchands et les échevins de Paris, au profit de Jean Vissac, demeurant rue Saint-Merri, moyennant 4.660 livres. Auvray et Desnotz, notaires.
      1701, 28 novembre. Reconnaissance par Jean Le Boiteulx, ancien payeur des rentes, et Gilles-Louis Le Boiteulx, receveur général et payeur des rentes de l'hôtel de ville, du prêt que leur a consenti Jean Vissac, maître sculpteur et peintre, de la somme de 1.600 livres, et de la promesse qu'ils lui ont faite de passer constitution de rente à son profit (acte sous seing privé, reconnu le même jour devant Laurent et Dionis).
      En marge: 1703, 17 janvier. Quittance de remboursement.
      Documents du Minutier central concernant l'histoire de l'art (1700-1750), par Mireille Rambaud, tome II [études I à X, soit 2357 actes], Paris, Archives nationales, 1971, p. 533 (instrument de recherche imprimé dématérialisé, certaines notices sont plus détaillées dans la version intégrale accessible en ligne par la rubrique 'Autres instruments de recherche', voir contexte dans le Plan d’orientation général - Notaires de Paris, guides thématiques du Minutier).
    - Succession de Nicole Fourché, et de son époux de Jean Vissac, maître sculpteur, rue Saint-Martin, 19 juillet 1702; MC/ET/II/346
      partage; Saint-Martin (rue); Fourché, Nicole; Vissac, Jean; sculpteur
    - DELOUVAIN (Jacques), peintre et sculpteur, quai Pelletier § Quittance, 26 juillet 1702; MC/ET/II/346
      quittance; Delouvain, Jacques
    - BERANGER (Pierre) maître peintre rue de la Lanterne boutique quai de Gesvres § Bail à .., 31 juillet 1702; MC/ET/II/346
      bail; Béranger, Pierre
    - BESANÇON (Simon de) maître peintre quai de Gesvres § Transport de rente à .., 7 août 1702; MC/ET/II/346
      transport de droits; Besançon, Simon de
    - Fortan (Claude Georges), maître peintre, quai de Gesvres § Transport de rente (Voir aussi Pierre Clément père des Simon de Besançon, Joseph Fortain, sculpteur), 7 août 1702; MC/ET/II/346
      transport de droits; Fortan, Claude Georges; Fortain, Joseph
    - Inventaire après décès de Antoine Bruguière, écrivain, rue Saint-Honoré, époux de Anne Antenor, 8 août 1702; MC/ET/II/346
      inventaire après décès; Saint-Honoré (rue); Bruguiere, Antoine; Antenor, Anne; écrivain
    - Contrat de mariage entre Jacques Antoine Boyé, barbier perruquier, rue du Mouton et Anne Antenor, veuve de Antoine Bruguière, écrivain, rue Saint-Honoré, 21 août 1702; MC/ET/II/346
      contrat de mariage; Mouton (rue du); Saint-Honoré (rue); Boye, Jacques-Antoine; Antenor, Anne; Bruguiere, Antoine; coiffeur; écrivain
  - Minutes. 1702, septembre - 1702, décembre, septembre 1702 - décembre 1702; MC/ET/II/347
    - Inventaire après décès de François Charton, maître pâtissier oublieur, rue des Ecrivains, époux de Charlotte Boudet, 7 septembre 1702; MC/ET/II/347
      inventaire après décès; Ecrivains (rue des); Charton, François; Boudet, Charlotte; pâtissier
    - Menuisier (apprentissage) § Charles Raer, gagne denier, met en apprentis, son fils Charles Raer, âgé de 16 ans, pour 6 ans, chez Antoine Crochon, maître menuisier rue Feydeau, nourri, logé, blanchi, sans deniers déboursés., 10 septembre 1702; MC/ET/II/347
      contrat d'apprentissage; Raer, Charles; Crochon, Antoine
    - Clément (Pierre), peintre § Transport d'une rente provenant de la succession d'Anne Cars, veuve de P.C. à Survois de Bezançon, peintre, 12 septembre 1702; MC/ET/II/347
      transport de droits; Clément, Pierre
    - Contrat de mariage entre Charles Valley, rue Vieille-Place-aux-Veaux et Marie-Thérèse Barbe, fille de Simon Barbe, marchand boucher, rue Vieille-Place-aux-Veaux, 13 septembre 1702; MC/ET/II/347
      contrat de mariage; Vieille-Place-aux-Veaux (rue de la); Valley, Charles; Barbe, Marie-Thérèse; Barbe, Simon; boucher
    - Contrat de mariage entre Michel Letaut, marchand de vin, rue d'Avignon et Charlotte Boudet, veuve de François Charton, maître pâtissier oublieur, rue des Ecrivains, 13 septembre 1702; MC/ET/II/347
      contrat de mariage; Avignon (rue d'); Ecrivains (rue des); Letaut, Michel; Boudet, Charlotte; Charton, François; commerçant; pâtissier
    - Testament de Pierre Heudebert, maître fourbisseur, sur le Pont au Change, époux de Marie Madeleine Martel, 16 septembre 1702; MC/ET/II/347
      testament; Change (pont au); Heudebert, Pierre; Martel, Marie-Madeleine; armurier
    - Contrat de mariage entre Pierre Cagnet, compagnon menuisier, cloître Saint-Jean de Latran et Nicole Begulle, fille de Louis Begulle (décédé), fondeur, quai de Gesvres. Parmi les témoins: Jean Médéric Thoury, maître de guitare et Claude Begulle, maître fondeur mais aussi Louis Guillaume Begulle, maître fondeur et Jacques François Lucien, maître menuisier., 17 septembre 1702; MC/ET/II/347
      -Musique XVIIIe siècle, par Madeleine Jurgens, Mireille Rambaud, Valérie Brousselle, 1963, 1984-1996 (fichier papier entièrement dématérialisé; voir contexte dans le Plan d’orientation général - Notaires de Paris, guides thématiques du Minutier).
      -Artisans XVIIIe siècle, par M. Rambaud et C. Grodecki, 1956-1977 ( fichier papier entièrement dématérialisé; voir contexte dans le Plan d’orientation général - Notaires de Paris, guides thématiques du Minutier).
      Date de révision: 2014 (N. Jourdain)
      menuisier; fondeur; musicien; fondeur; contrat de mariage; Cagnet, Pierre; Begulle, Nicole; Begulle, Louis; Thoury, Jean Médéric; Begulle, Claude; Begulle, Louis Guillaume; Gesvres (quai de); Saint-Jean-de-Latran (cloître); Lucien, Jacques François
    - Contrat de mariage entre Jean Ligné, maître tonnelier, rue Montmartre et Marie Masille, veuve en secondes noces de François Lemaire, maître tonnelier, rue Montmartre. Parmi les témoins: Charles Le Bastier, menuisier., 24 septembre 1702; MC/ET/II/347
      tonnelier; contrat de mariage; Ligné, Jean; Masille, Marie; Lemaire, François; Montmartre (rue); Le Bastier, Charles; menuisier
    - Morel (Maurice) maître tapissier à Paris § acte de sa veuve, 29 septembre 1702; MC/ET/II/347
      Morel, Maurice
    - Contrat de mariage entre Jean-Charles Mareschal, compagnon tabletier, rue des Lyonnais et Marie Hachet, fille de feu Pierre Hachet, marchand bonnetier orfèvre, rue de Gesvres, 5 octobre 1702; MC/ET/II/347
      contrat de mariage; Lyonnais (rue des); Gesvres (rue de); Mareschal, Jean-Charles; Hachet, Marie; Hachet, Pierre; tabletier; fabricant d'accessoires vestimentaires; orfèvre
    - Contrat de mariage entre Pierre Paris, maître serrurier, rue du Calvaire, fils de Pierre Paris ou de Paris, maître orfèvre, à Amiens, et Catherine Quiesssé, fille de Adrien Quiessé (décédé), laboureur à Saint-Michel d'Halescourt, rue de Bourbon., 11 octobre 1702; MC/ET/II/347
      serrurier; agriculteur; orfèvre; contrat de mariage; Paris, Pierre; Quiessé, Catherine; Quiessé, Adrien; Paris, Pierre de; Amiens (Somme); Bourbon (rue de); Saint-Michel-d'Halescourt (Seine-Maritime)
    - Contrat de mariage entre Philippe Saunié, marchand fripier, petite rue de Nevers et Marie-Jeanne Lambert, fille de Charles Lambert (décédé), rue Dauphine, 22 octobre 1702; MC/ET/II/347
      contrat de mariage; Dauphine (rue); Saunié, Philippe; Lambert, Marie-Jeanne; Lambert, Charles; commerçant; brocanteur
    - Menuisier (apprentissage) § Gilles Regnier, gagne deniers, met son fils Jean Regnier, âgé de 15 ans, pour 6 ans, chez Charles Laporte, maître menuisier, rue Beauregard. Il sera nourri, logé et blanchi pendant la première année, sans deniers déboursés., 22 octobre 1702; MC/ET/II/347
      contrat d'apprentissage; Regnier, Gilles; Regnier, Jean; Laporte, Charles
    - Contrat de mariage entre Guillaume Dupré, gagne deniers, rue de la Heaumerie, et Elisabeth Lecocq, fille de Simon Lecocq (décédé), maçon, rue Baillet., 22 octobre 1702; MC/ET/II/347
      contrat de mariage; Heaumerie (rue de la); Baillet (rue); Dupré, Guillaume; Lecocq, Elisabeth; Lecocq, Simon; journalier; maçon
    - Mise en apprentissage de Pierre Le Noble par son père, appareilleur des bâtiments, rue des Arcis, chez René Goulet, maître peintre sculpteur et doreur, rue de la Pelleterie., 29 octobre 1702; MC/ET/II/347
      Date de révision: 2011-2012, 2014 (N. Jourdain)
      contrat d'apprentissage; Le Noble, Pierre; peintre; décorateur; sculpteur; Arcis (rue des); Goulet, René; Pelleterie (rue de la)
    - Delalpain (Philippe) maître menuisier et aussi archer de la ville de Paris, rue des Canettes § transport à .., 29 octobre 1702; MC/ET/II/347
      Delalpain, Philippe
    - Contrat de mariage entre François Jacquemart, huissier au Châtelet, rue Saint-Martin et Marie-Thérèse Vautier, fille de feu Philippe Vautier, rue de Pied de Boeuf, 9 novembre 1702; MC/ET/II/347
      contrat de mariage; Saint-Martin (rue); Pied-de-Boeuf (rue du); Jacquemart, François; Vautier, Marie-Thérèse; Vautier, Philippe; huissier de justice
    - Testament de Perronnelle Fourreau, veuve de Jean Berthelin, marchand bourgeois de Paris, rue Saint-Denis, 11 novembre 1702; MC/ET/II/347
      testament; Saint-Denis (rue); Fourreau, Perronnelle; Berthelin, Jean; commerçant
    - Inventaire après décès de Martin Hulin, chapelier, rue Marché aux Poirées, époux de Marguerite Hamet, fils de François Hullin, orfèvre, rue du Monceau., 14 novembre 1702; MC/ET/II/347
      fabricant d'accessoires vestimentaires; inventaire après décès; Hulin, Martin; Hamet, Marguerite; orfèvre; Monceau (rue de); Hullin, François; Marché-aux-Poirées (rue du)
    - Testament de Michelle Fromont, fille majeure, rue Jean-Pain-Mollet (testament olographe du 15 Octobre 1698), 19 novembre 1702; MC/ET/II/347
      testament; Jean-Pain-Mollet (rue); Fromont, Michelle
    - Contrat de mariage entre Hyacinthe Descoutz, écuyer, mousquetaire du roi, hôtel des mousquetaires, quartier Saint-Germain des Prés et Marie-Anne Michel, fille de Mathieu Michel (décédé), bourgeois de Paris, rue de la Chaise, 11 décembre 1702; MC/ET/II/347
      contrat de mariage; Chaise (rue de la); Descoutz, Hyacinthe; Michel, Marie-Anne; Michel, Mathieu
    - Inventaire après décès de Antoinette Bourin, rue de la Tacherie, veuve de Séverin Pottier, bourgeois de Paris, 15 décembre 1702; MC/ET/II/347
      inventaire après décès; Tacherie (rue de la); Bourin, Antoinette; Pottier, Séverin
    - Doutaille (Nicolas) tailleur de pierre à Saint-Germain en Laye § légataire, 16 décembre 1702; MC/ET/II/347
      Doutaille, Nicolas
    - Testament de Nicole Cogniam, fille majeure, rue de la Vieille Joaillerie, 22 décembre 1702; MC/ET/II/347
      testament; Joaillerie (rue de la); Cogniam, Nicole
    - Contrat de mariage entre Gilbert Perron, maitre tailleur d'habits, rue Saint-Martin et Marguerite-Elisabeth Colinet, fille de Jean Colinet (décédé), officier de monseigneur de Coislin, rue de Richelieu, 25 décembre 1702; MC/ET/II/347
      contrat de mariage; Saint-Martin (rue); Richelieu (rue de); Perron, Gilbert; Colinet, Marguerite-Elisabeth; Colinet, Jean; tailleur d'habits
    - Contrat de mariage entre Pierre Choppin, barbier perruquier, rue de la Ferronnerie et Marie Charlotte Delanoullière, fille de Abraham Delanoullière (décédé) barbier perruquier, quai Pelletier, 26 décembre 1702; MC/ET/II/347
      contrat de mariage; Pelletier (quai); Ferronnerie (rue de la); Choppin, Pierre; Delanoulliere, Marie-Charlotte; Delanoulliere, Abraham; coiffeur
  - Minutes. 1703, janvier - 1703, mai, janvier 1703 - mai 1703; MC/ET/II/348